# 请教陈版及各位老师关于合并的问题

提问人：芊蔚青青 时间：2013-03-26 14:54:16
在审计中遇到上年与本年合并范围不一致的情况，上年合并范围中的两个子公司，由于效益较差，已不能正常经营的原因，本年审计时不再纳入合并范围。请教陈老师，这种情况，期初的合并范围是否需要调整，如不调整，今年合并时利润及利润分配表与资产负债表未分配利润不勾稽，应怎样处理？多谢!

回答人：chenyiwei
合并报表的合并范围应以控制为基础确定，你说的这种情况不应调整前期比较数据的合并范围，除非前期合并报表范围的确定存在差错。